# 请教陈版主投资性房地产问题？

提问人：后来居上 时间：2016-05-04 22:14:00
现审计的一家国有企业， 13 年政府有划入房产，企业根据评估价值入账计入投资性房地产，在 15 年的时候企业补办这部分房产占用土地的土地使用权证时有补缴这部分房产所占用土地的土地出让金，付出土地出让金时企业计入无形资产
我的疑问是付出的这部分土地出让金是否应该计入投资性房地产的成本，只是摊销的时候房屋建筑物按固定资产折旧，土地按无形资产摊销，不知道我的这种考虑对不对？

回答人：chenyiwei
1 、首先，如果 2013 年接受划入时该土地仍然是划拨的，则该房屋不能出售，认定为投资性房地产是否恰当？而且，此时即使按估价入账，也只能对房屋建筑成本进行估价，不能对划拨地估价入账。 2 、 2014 年办理出让手续，具备完全权属（包括出售的权利）
后，如果董事会或类似权力机构明确持有意图为长期出租的，则可以作为“已出租的建筑物”确认为投资性房地产（包括房屋的摊余成本和土地部分补交的出让金）。但在实际摊销时，土地和房屋建筑物这两部分仍分别按照各自的年限进行折旧和摊销。